臺灣士林地方法院民事裁定
                                      111年度聲字第113號
聲  請  人  難逢廬股份有限公司
法定代理人  葉俐彤
代  理  人  陳學驊律師
上列聲請人與相對人黃雅真間本院110年度訴字第1631號請求確
認股東關係存在事件，聲請人聲請交付法庭錄音光碟，本院裁定
如下：
    主    文
准予交付聲請人本院一一○年度訴字第一六三一號請求確認股東
關係存在事件之中華民國一一ㄧ年六月十五日言詞辯論期日之法
庭錄音光碟。
聲請人就第一項所示之法庭錄音光碟內容，不得散布、公開播送
，或為非正當目的使用。
聲請費用由聲請人負擔。
    理    由
一、聲請意旨略以：聲請人為鈞院110年度訴字第1631號請求確
    認股東關係存在事件之當事人即被告，茲於民國111 年6 月
    15日言詞辯論期日相對人即原告之訴訟代理人主張未曾授權
    原告配偶代為處分難逢廬股份有限公司（下稱難逢廬公司）
    股份，稱原告認其配偶與被告法定代理人間之協議與其無涉
    ，惟被告法定代理人前確實以原告名義繳納公司股票買賣證
    交稅，並將買賣價金匯入原告配偶之帳戶，則倘若原告主張
    堪信為真，此部分將涉及另案刑事詐欺案罪嫌與民事返還不
    當得利，是有調閱開庭錄音光碟之必要，為此，爰依法聲請
    交付上開期日之法庭錄音光碟，以釐清原告之主張、暨原告
    與其配偶之代理關係等語。
二、按「當事人及依法得聲請閱覽卷宗之人，因主張或維護其法
    律上利益，得於開庭翌日起至裁判確定後6個月內，繳納費
    用聲請法院許可交付法庭錄音內容。」，法院組織法第90條
    之1第1項前段定有明文。又按「當事人及依法得聲請閱覽卷
    宗之人，因主張或維護其法律上利益，聲請交付法庭錄音內
    容時，應敘明理由，由法院為許可與否之裁定。」、「第一
    項聲請經法院裁定許可者，每張光碟應繳納費用新臺幣50元
    。」、「持有第一項法庭錄音內容之人，就取得之錄音、錄
    影內容，不得散布、公開播送，或為非正當目的使用。」，
    亦為法庭錄音錄影及其利用保存辦法第8條第1、3、4項及法
    院組織法第90條之4第1項所明定。
三、經查，聲請人為本院110年度訴字第1631號請求確認股東關
    係存在事件之當事人即被告，為依法得聲請閱覽卷宗之人，
    復已敘明聲請交付法庭錄音以維護其法律上利益之理由，其
    聲請經核尚無不合，應予准許。又聲請人就其取得之法庭數
    位錄音光碟內容，依法不得散布、公開播送，或為非正當目
    的使用，併予裁示以促其注意遵守。
四、爰依法裁定如主文。
中　　華　　民　　國　 111　　年　　7 　　月　　18  　日
                    民事第二庭  法  官  孫曉青
以上正本係照原本作成
本件裁定不得抗告。
中　　華　　民　　國　 111　　年　　7 　　月　　18  　日
                                書記官  曾琬真